# 承兑汇票丢失的账务处理

提问人：baihaojie1986 时间：2017-12-21 11:16:16
求教陈版 公司收到客户的银行承兑汇票后，已交付银行，但是银行将银行承兑汇票丢失，请问这种情况下怎么进行财务处理呢？

回答人：chenyiwei
这首先是法律问题，建议咨询律师以确定对这一情况如何应对，例如能否进行挂失或公示催告等手续确权，保证自身利益不受损。在票据丢失尚未重开期间，可能需将应收票据调整到其他应收款，并按个别认定法计提坏账准备。